# 一项投资该如何处理啊，求助陈版主

提问人：xujing0727 时间：2018-03-28 22:35:20
A公司以自有资金 1 亿并向证券公司融资 1 亿，共 2 亿（ 2 亿存于证券公司名下用来买卖股票），购买Ｚ公司香港股票，并请B 资产管理公司为本次投资的管理人，负责投资管理股票，期限为1+1年。（投资期限最短 1 年，是否续期需再议，持有股票期间B资管公司可频繁操作买卖股票，只能买指定的Ｚ股票）B资管公司收取管理费及利润的4%的业绩报酬。
C公司了解Ａ公司上述的投资基础后，希望获得30%的投资。故与A公司达成协议，由A 发行 3000 万的票据，C公司认购 3000 万。此3000 万用于投资于上述的Z公司股票，则Ｃ公司承担30%的相应的投资收益、管理费用、融资费用、交易费用。同时如果融资担保金达到需补缴担保金时，A公司需向C公司询问是否追加保证金，如果C不追加保证金，则相应的投资比例会降低，或者强制平仓。 这次 2 亿的投资，是以A的名义，无C，所以B资管公司每月的对账单，是发给A公司，且金额是1+1亿，C公司如果 1 年后想退出，是向A公司结算，非B公司。
请问C公司的账务如何处理？现在C财务是，只要股票有买卖就做账，确认成本、投资收益，交易费用，融资费用，同时负债确认一笔融入资金，月底是再根据股票价格调整公允价值。
现在特别纠结应该记入哪个科目，交易性金融资产、可供还是衍生工具。
我个人比较倾向于放可供，因为股票的进进出出还有收益及费用都未在企业的证券账户里体现(没现流），而且虽然是频繁的操作股票，但并不是个短期利益，是个 1 年以上看好这个股票，所以我觉得放可供，把收益-各项目费用+公允的变动确认为公允价值进其他综合收益，不在损益表里体现，成本一直保持 3000 万不动，也不确认一项融资负债。或者就是说把这个投资看成投资于资管产品。
按资管产品的方法确认可供，虽然每个月对账单我得不到像资管产品一样的净值，但可以通过倒轧的方式算出进其他综合收益。
先谢谢陈版主了。

回答人：chenyiwei
“这次 2 亿的投资，是以A的名义，无C”，但是否实质上分为两个独立资产池，C可以独立操作归属于其的30%部分，并单独享有这部分收益和亏损？还是作为一个整体资产池操作，由A控制，C不参与具体操作，但分享其收益的30%？

提问人：xujing0727 时间：2018-03-29 16:07:31
陈版主别忘了我呀

回答人：chenyiwei
A应将该证券公司资管计划全面纳入其合并报表，吸收C的投资在合并报表层面确认为负债（属于以公允价值计量且其变动计入损益类别），支付给B的管理费和业绩报酬作为管理费用，应归属于C的收益作为利息支出核算。

提问人：xujing0727 时间：2018-03-30 10:43:14
请问陈版主，C公司如何做账务处理？

回答人：chenyiwei
A应将该证券公司资管计划全面纳入其合并报表，吸收C的投资在合并报表层面确认为负债（属于以公允价值计量且其变动计入损益类别），支付给B的管理费和业绩报酬作为管理费用，应归属于C的收益作为利息支出核算。